---
title: "XAI 3: Model-Agnostic methods"
output: html_notebook
---

**Alumnos:**

-   Andrea Pérez López

-   Rubén Marco Cabanes

-   Ignacio Turró Bautista

## EXERCISE:

Apply PDP to the regression example of predicting bike rentals. Fit a random forest approximation for the prediction of bike rentals (**cnt**). Use the partial dependence plot to visualize the relationships the model learned. Use the slides shown in class as model.  

## QUESTION:

Analyse the influence of **days since 2011, temperature, humidity** and **wind speed** on the predicted bike counts.


```{r}
library(dplyr)
library(plotly)
library(reshape2)
library(lubridate)
library(randomForestSRC)

days <- read.csv("day.csv")
hour <- read.csv("hour.csv")

days$dteday <- as_date(days$dteday)
days_since <- select(days, workingday, holiday, temp, hum, windspeed, cnt)
days_since$days_since_2011 <- int_length(interval(ymd("2011-01-01"), days$dteday)) / (3600*24)
days_since$SUMMER <- ifelse(days$season == 3, 1, 0)
days_since$FALL <- ifelse(days$season == 4, 1, 0)
days_since$WINTER <- ifelse(days$season == 1, 1, 0)
days_since$MISTY <- ifelse(days$weathersit == 2, 1, 0)
days_since$RAIN <- ifelse(days$weathersit == 3 | days$weathersit == 4, 1, 0)
days_since$temp <- days_since$temp * 47 - 8
days_since$hum <- days_since$hum * 100
days_since$windspeed <- days_since$windspeed * 67

rf <- rfsrc(cnt~., data=days_since)

results <- select(days_since, days_since_2011, temp, hum, windspeed, cnt)
nr <- nrow(days_since)
for(c in names(results)[1:4])
{
  for(i in 1:nr){
    r <- days_since
    r[[c]] <- days_since[[c]][i]
    sal <- predict(rf, r)$predicted
    results[[c]][i] <- sum(sal) / nr
  }
}
```

## EXERCISE:

Generate a 2D Partial Dependency Plot with humidity and temperature to predict the number of bikes rented depending of those parameters.

BE CAREFUL: due to the size, extract a set of random samples from the BBDD before generating the the data for the Partial Dependency Plot. 

Show the density distribution of both input features with the 2D plot as shown in the class slides. 

TIP: Use geom_tile() to generate the 2D plot. Set width and height to avoid holes. 

```{r}
p1 = ggplot(days_since, aes(x = days_since_2011, y = results$days_since_2011)) +
  geom_line() + ylim(c(0,6000)) + geom_rug(alpha = 0.1, sides = "b") +
  ylab("Prediction") + xlab("Days since 2011")

p2 = ggplot(days_since, aes(x = temp, y=results$temp)) + geom_line() + ylim(c(0,6000)) +
  geom_rug(alpha = 0.1, sides = "b")+ xlab("Temperature")

p3 = ggplot(days_since, aes(x = hum, y = results$hum)) + geom_line() + ylim(c(0,6000)) +
  geom_rug(alpha = 0.1, sides = "b") + xlab("Humidity")

p4 = ggplot(days_since, aes(x = windspeed, y = results$windspeed)) + geom_line() + ylim(c(0,6000)) +
  geom_rug(alpha = 0.1, sides = "b") + xlab("Wind speed")

subplot(p1, p2, p3, p4, shareY = TRUE, shareX = FALSE, titleX = TRUE)
```


En el primer gráfico podemos observar que el alquiler de bicicletas aumenta con el tiempo. Además, a principios del año 2012 se aprecia una subida del alquiler de biciletas, ya que la pendiente correspondiente a esta época crece.

En el gráfico correspondiente a la Temperatura se observa una correlación positiva entre los grados de temperatura y el alquiler de bicicletas. Esto podría venir dado por el hecho de que la gente prefiere alquilar bicicletas en días con temperaturas más agradables. Sin embargo, detectamos una bajada del alquiler de bicicletas pasados los 24º. Esto puede ser debido a la falta de datos para esas temperaturas, por lo que no se tendría que tener en consideración. 

El gráfico relacionado con la Humedad presenta una pendiente constante en el inicio que podemos relacionar con la falta de observaciones. Al rededor del 50% de humedad, cuando empieza a haber más densidad de datos el alquiler de bicicletas disminuye, ya que eso provoca una sensación térmica mayor.

En el último gráfico vemos una pendiente de predicción bastante constante debido a que los datos se concentran entre los valores 5km/h a 20km/h, y en estos casos no es un factor muy significativo en la variación del alquiler de bicicletas. A su vez, cuando comienza a decrecer más significativamente es cuando menos densidad de observaciones disponemos.


## QUESTION:

Interpret the results.


```{r}
sampled <- sample_n(days_since, 40)
temp <- sampled$temp
hum <- sampled$hum
th <- inner_join(data.frame(temp),data.frame(hum), by=character())
th$p <- 0

for(i in 1:nrow(th)){
  r <- days_since
  r[["temp"]] <- th[["temp"]][i]
  r[["hum"]] <- th[["hum"]][i]
  
  sal <- predict(rf, r)$predicted
  th[["p"]][i] <- sum(sal) / nr
}
```

```{r}
ggplot(th, aes(x=temp, y=hum)) + geom_tile(aes(fill = p, width = 10, height = 15)) + geom_rug(alpha = 0.01) + xlab("Temperature") + ylab("Humidity") + scale_fill_gradient(name = "Number of bikes")
```

Podemos observar fenómenos parecidos a los vistos en los gráficos anteriores. La probabilidad de alquilar bicicletas es más alta en días con altas temperaturas y bajos niveles de humedad, ya que se trata de días más apetecibles para el uso de este servicio. Por otro lado, cuando la temperatura es baja y la humedad alta, el número de bicis alquiladas se reduce. Esto tiene sentido debido a que son días con mucho frío.

Por otro lado, el gráfico nos muestra que en las temperaturas más extremas, el uso de las bicicletas disminuye. Sin embargo, hay que aclarar que en esas zonas no hay individuos muestreados, por lo que el resultado proviene de una predicción más o menos acertada.

A temperaturas inferiores a los 15 grados observamos que el alquiler de bicis se reduce drásticamente sin importar en exceso la humedad. 

## EXERCISE:

Apply the previous concepts to predict the **price** of a house from the database **kc_house_data.csv**. In this case, use again a random forest approximation for the prediction based on the features **bedrooms**, **bathrooms**, **sqft_living**, **sqft_lot**, **floors** and **yr_built**. 
Use the partial dependence plot to visualize the relationships the model learned.

BE CAREFUL: due to the size, extract a set of random samples from the BBDD before generating the data for the Partial Dependency Plot. 

## QUESTION:

Analyse the influence of **bedrooms, bathrooms, sqft_living** and **floors** on the predicted price.


```{r}
set.seed(100)

d <- read.csv("kc_house_data.csv")

sampled <- sample_n(d, 1000)

sampled <- select(sampled, bedrooms, bathrooms, sqft_living, sqft_lot, floors, yr_built, price)

rf <- rfsrc(price~., data=sampled)

results <- select(sampled, bedrooms, bathrooms, sqft_living, floors, price)
nr <- nrow(sampled)
for(c in names(results)[1:4])
{
  for(i in 1:nr){
    r <- sampled
    r[[c]] <- sampled[[c]][i]
    sal <- predict(rf, r)$predicted
    results[[c]][i] <- sum(sal) / nr
  }
}
```

```{r}
plot1 = ggplot(sampled, aes(x = bedrooms, y = results$bedrooms)) + geom_line() + geom_rug(alpha = 0.1, sides = "b") + ylab("Prediction") + xlab("Bedrooms")
plot2 = ggplot(sampled, aes(x = bathrooms, y = results$bathrooms)) + geom_line() + geom_rug(alpha = 0.1, sides = "b") + xlab("Bathrooms")
plot3 = ggplot(sampled, aes(x = sqft_living, y = results$sqft_living)) + geom_line() + geom_rug(alpha = 0.1, sides = "b") + xlab("Sqft Living")
plot4 = ggplot(sampled, aes(x = floors, y = results$floors)) + geom_line() + geom_rug(alpha = 0.1, sides = "b")+ xlab("Floors")
subplot(plot1, plot2, plot3, plot4, shareX = FALSE, titleX = TRUE)
```

En primer lugar, nos hemos dado cuenta de que las variables categóricas Bathrooms y Floors tienen valores decimales, lo cual no parece tener mucho sentido dado la naturaleza de la variable. Dicho esto pasamos a analizar como influyen estas variables en la predicción del precio de una vivienda.

Curiosamente, encontramos que el modelo predice que las casa con 3, 4 o 5 dormitorios valen menos que las que tienen 1 o 2, lo que no parece ser del todo intuitivo. Sería interesante estudiar esta relación en profundidad, y determinar si es un error del modelo o un suceso de las casas de la zona.

Respecto a la cantidad de baños, la mayoría de individuos tienen entre 1 y 4 baños. Dentro de este rango, el modelo predice que a más baños, mayor es el precio de la vivienda, como suele pasar en la vida real. Cabe recalcar que dentro de este intervalo el precio no varía excesivamente, aunque para determinar la influencia de esta variable es mejor utilizar otros gráficos.

En cuanto a la variable de los metros cuadrados, podemos ver que el modelo ha sido entrenado en su mayoría con datos entre los 500 y 4000 pies cuadrados. Como podemos ver, existe una clara relación positiva entre el área y la predicción del precio, a más metros cuadrados mayor es la predicción.

Finalmente, tenemos una relación creciente bastante clara entre el número de plantas y el precio de la vivienda. La mayor diferencia de precios la encontramos al pasar de casas de 2 plantas a viviendas de 3.

